臺灣高等法院臺中分院刑事裁定
111年度聲字第1236號
聲  請  人  臺灣高等檢察署臺中檢察分署檢察官     
受  刑  人  李旺昌
上列聲請人因受刑人數罪併罰有二裁判以上，聲請定其應執行之
刑（聲請案號：111年度執聲字第538號），本院裁定如下：
    主  文
李旺昌因犯如附表所示各罪所處之刑，有期徒刑部分應執行有期
徒刑壹年肆月，如易科罰金，以新臺幣壹仟元折算壹日。
    理  由
一、聲請意旨略以：受刑人因偽造文書數罪，先後經判決確定如
    附表，應依刑法第53條、第51條第5款規定，定其應執行之
    刑，及依刑法第41條第1項、第8項規定，諭知易科罰金之折
    算標準，爰依刑事訴訟法第477條第1項聲請裁定等語。
二、按數罪併罰，有二裁判以上者，依刑法第51條之規定，定其
    應執行之刑；數罪併罰，分別宣告其罪之刑，若宣告多數有
    期徒刑者，於各刑中之最長期以上，各刑合併之刑期以下，
    定其刑期，但不得逾30年。刑法第53條、第51條第5款分別
    定有明文。又犯最重本刑為5年以下有期徒刑以下之刑之罪
    ，而受6月以下有期徒刑或拘役之宣告者，得以新臺幣（下
    同）1千元、2千元或3千元折算一日，易科罰金。但易科罰
    金，難收矯正之效或難以維持法秩序者，不在此限；而於數
    罪併罰之數罪均得易科罰金或易服社會勞動，其應執行之刑
    逾6月者，亦適用之，刑法第41條第1項、第8項亦定有明文
    。　　
三、經查：
　㈠受刑人李旺昌因犯附表所示之罪，分別經臺灣臺中地方法院
    及本院判決處如附表所示之刑，均經確定在案，有該案件之
    判決書及臺灣高等法院被告前案紀錄表各1份在卷可稽。又
    受刑人所犯如附表編號1至7、8所示之罪，曾經分別定應執
    行之刑如附表編號1至7、8備註列所示，是本件更定執行刑
    時，應有不利益變更禁止原則之適用，本院應以受刑人所犯
    原各罪之宣告刑為基礎而裁量刑期，惟仍不得較上開各罪曾
    定之應執行刑與其他宣告刑之總和為重（最高法院104年度
    台抗字第778號裁定意旨參照）。
  ㈡又定應執行刑，不僅攸關國家刑罰權之行使，於受刑人之權
    益亦有重大影響，除顯無必要或有急迫情形外，法院於裁定
    前，允宜予受刑人以言詞、書面或其他適當方式陳述意見之
    機會，程序保障更加周全（最高法院110年度台抗大字第489
    號大法庭裁定意旨參照）。是本院就檢察官聲請事項已以書
    面通知受刑人於文到7日內具狀陳述意見，該函文已於111年
    6月9日送達至受刑人所在之嘉義縣○○鄉○○路000○0號，由其
    親自蓋章並收受，惟迄今仍未表示意見，此有卷附該函（稿
    ）、送達證書及訴狀查詢表在卷可參(見本院卷第205至209
    頁)，已保障受刑人程序上之權益。　　
　㈢茲聲請人以本院為上開案件犯罪事實最後判決之法院為前揭
    聲請，本院審核各案卷無誤，應予准許，並衡酌受刑人所犯
    如附表所示各罪之犯罪類型，其犯罪態樣、手段、所侵害法
    益及受刑人犯上開各罪之犯罪時間是否相近等情，以判斷受
    刑人所受責任非難重複之程度，再斟酌受刑人犯數罪所反應
    人格特性，暨權衡各罪之法律目的及相關刑事政策、受刑人
    陳述之意見，而為整體評價後，定其應執行之刑如主文所示
    ，並諭知易科罰金之折算標準。
四、爰依刑事訴訟法第477條第1項，刑法第53條、第51條第5款
    、第41條第1項前段、第8項，裁定如主文。
中　　華　　民　　國　 111　　年　　 6　　月　　29　　日
            刑事第七庭   審判長法　官  梁  堯  銘
                               法　官  王  鏗  普
                               法　官  羅  國  鴻
以上正本證明與原本無異。
如不服本裁定，應於收受送達後5日內向本院提出抗告書狀（須
附繕本）。因疫情而遲誤不變期間，得向法院聲請回復原狀。

                               書記官  吳  姁  穗 

中　　華　　民　　國　　111 　年　　6 　　月　　29　　日
【附表】受刑人李旺昌定應執行刑案件一覽表     編號  1 2 3 罪名  幫助犯行使偽造 準私文書 幫助犯行使偽造 準私文書 行使偽造準私文書 宣告刑  有期徒刑2月 有期徒刑2月   有期徒刑3月 犯罪日期  107年08月21日 108年03月11日 107年09月07日 偵查(自訴)機關年度案號  臺中地檢108年度偵字第30912號、109年度偵字第1659號 臺中地檢108年度偵字第30912號、109年度偵字第1659號 臺中地檢109年度偵字第5029號 最後事實審 法院 臺灣臺中地方法院 臺灣臺中地方法院 臺灣臺中地方法院  案號 109年度中簡字第632號 109年度中簡字第632號 109年度簡上字第401號  判決日期 109年05月01日 109年05月01日 109年10月27日 確定 判決 法院 臺灣臺中地方法院 臺灣臺中地方法院 臺灣臺中地方法院  案號 109年度中簡字第632號 109年度中簡字第632號 109年度簡上字第401號  確定日期 109年06月01日 109年06月01日 109年10月27日 是否為得易科罰金之案件  得易科罰金 得易服社會勞動 得易科罰金 得易服社會勞動 得易科罰金 得易服社會勞動 備  註  臺中地檢109年度執字第10858號 臺中地檢109年度執字第10858號 臺中地檢109年度執字第17080號   編號1-7應執行有期徒刑11月，111執更1626，已執畢10月   
受刑人李旺昌定應執行刑案件一覽表     編號  4 5 6 罪名  幫助犯行使偽造 準私文書 幫助犯行使偽造 準私文書 個人資料保護法 宣告刑  有期徒刑2月 有期徒刑2月 有期徒刑3月 犯罪日期  108年03月13日 107年12月30日 108年11月14日 偵查(自訴)機關年度案號  臺中地檢108年度偵字第29569號 臺中地檢108年度偵字第32179號 臺中地檢109年度偵字第19679號 最後事實審 法院 臺灣臺中地方法院 臺灣臺中地方法院 台灣高等法院 臺中分院  案號 109年度簡上字第193號 109年度訴字第1815號 109年度上訴字第2872號  判決日期 109年08月20日 109年12月25日 110年02月25日 確定 判決 法院 臺灣臺中地方法院 臺灣臺中地方法院 最高法院  案號 109年度簡上字第193號 109年度訴字第1815號 110年度台上字第5118號  確定日期 109年08月20日 110年01月30日 110年09月16日 是否為得易科罰金之案件  得易科罰金 得易服社會勞動 得易科罰金 得易服社會勞動 得易科罰金 得易服社會勞動 備  註  臺中地檢109年度執字第17727號 臺中地檢110年度執字第5094號 臺中地檢110年度執字第11821號   編號1-7應執行有期徒刑11月，111執更1626，已執畢10月   
受刑人李旺昌定應執行刑案件一覽表     編號  7 8 以下空白 罪名  個人資料保護法 幫助犯行使偽造 準私文書  宣告刑  有期徒刑2月 有期徒刑3月 （4罪）  犯罪日期  107年09月15日 107年07月31日 107年08月09日 107年12月04日 108年10月16日  偵查(自訴)機關年度案號  臺中地檢109年度偵字第21297號 臺中地檢109年度偵字第7727、9050、15520、17698號  最後事實審 法院 台灣高等法院 臺中分院 台灣高等法院 臺中分院   案號 110年度上訴字第1373號 110年度上訴字第1328、1334、1335號   判決日期 110年09月28日 110年12月07日  確定 判決 法院 最高法院 最高法院   案號 111年度台上字第898號 111年度台上字第1922、1925、1926號   確定日期 111年03月03日 111年04月14日  是否為得易科罰金之案件  得易科罰金 得易服社會勞動 得易科罰金 得易服社會勞動  備  註  臺中地檢111年度執字第3703號（編號1-7應執行有期徒刑11月，111執更1626，已執畢10月） 臺中地檢111年度執字第5413號（應執行有期徒刑6月）